臺灣高雄地方法院刑事判決　　　　　 100年度審訴字第1562號
公　訴　人　臺灣高雄地方法院檢察署檢察官
被　　　告　薛百宏
上列被告因違反毒品危害防制條例案件，經檢察官提起公訴（10
0 年度毒偵字第2513號），被告於準備程序中就被訴事實為有罪
之陳述，經本院告知簡式審判程序之旨，並聽取被告與公訴人之
意見後，本院裁定進行簡式審判程序，判決如下：
    主  文
薛百宏施用第一級毒品，累犯，處有期徒刑拾壹月。扣案之殘渣
袋壹個，沒收之。
    事  實
一、薛百宏前因施用毒品案件，經本院以89年度毒聲字第4231號
    裁定送觀察、勒戒後，認有繼續施用毒品傾向，而由本院以
    89年度毒聲字第4781號裁定令入戒治處所施以強制戒治，復
    經本院以89年度毒聲字第8734號裁定停止戒治，於民國89年
    11月21日釋放出戒治處所，而於90年6 月5 日戒治期滿執行
    完畢。其於前開強制戒治執行完畢釋放後5 年內，再犯施用
    毒品案件，經本院以95年度訴字第562 號判決，判處有期徒
    刑1 年2 月確定，復經本院以96年度聲減字第1562號裁定減
    刑為有期徒刑7 月，於96年7 月16日執行完畢。復因施用毒
    品案件，經本院以97年度審訴字第1854號判決判處有期徒刑
    9 月確定，於98年6 月21日縮刑期滿執行完畢。詎仍未戒絕
    ，基於施用第一級毒品海洛因之犯意，於100 年2 月27日7
    、8 時許，在高雄市○○區○○路口旁，以針筒注射之方式
    ，施用第一級毒品海洛因1 次。嗣於100 年2 月27日8 時50
    分許，於高雄市○○區○○路10巷前，在警方未發覺其施用
    海洛因之前，主動交付其所有，供其施用第一級毒品海洛因
    所用之海洛因殘渣袋1 個，並坦承施用第一級毒品海洛因，
    而願接受裁判，且經採尿送驗後，結果確呈嗎啡陽性反應，
    始悉上情。
二、案經高雄市政府警察局湖內分局報請臺灣高雄地方法院檢察
    署檢察官偵查起訴。
    理  由
一、按被告薛百宏所為係犯死刑、無期徒刑、最輕本刑為3 年以
    上有期徒刑以外之罪，其於準備程序中就被訴事實為有罪之
    陳述，經受命法官告知簡式審判程序之旨，並聽取公訴人、
    被告之意見後，本院合議庭認為適宜由受命法官獨任進行簡
    式審判程序，依刑事訴訟法第273 條之1 第1 項規定，裁定
    由受命法官獨任進行審判程序，合先敘明。
二、上揭事實，業據被告於本院審理時供承不諱，且被告於100
    年2 月27日8 時50分許為警查獲，經警採集其尿液送檢驗之
    結果，呈現嗎啡陽性反應，此有高雄市政府警察局湖內分局
    竹滬派出所偵辦違反毒品危害防制條例案嫌犯尿液對照表（
    代號：100040號）、高雄市立凱旋醫院100 年4 月20日濫用
    藥物尿液檢驗報告（檢體編號100040）各1 份附卷可參，是
    被告之任意性自白核與事實相符，洵堪採為論罪科刑之依據
    。本案事證明確，被告犯行，堪以認定。
三、按毒品危害防制條例前於92年7 月9 日修正公布，自93年1
    月9 日施行，觀之該條例第20條、第23條之立法理由，修正
    後毒品危害防制條例就施用毒品者，只於「初犯」及「5 年
    後再犯」二種情形，有其追訴條件之限制，即須於初犯經觀
    察、勒戒或強制戒治釋放後，5 年內均無施用毒品之行為，
    始能認其前所實施之觀察、勒戒或強制戒治已足遮斷毒癮，
    而得於5 年後再犯時，再予適用初犯之規定，重行觀察、勒
    戒等程式。倘5 年內已經再犯，被依法追訴處罰，縱其第3
    次（或第3 次以上）施用毒品之時間在初犯釋放5 年以後，
    即與「5 年後再犯」之情形有別，且因已於「5 年內再犯」
    ，顯見其再犯率甚高，原實施觀察、勒戒或強制戒治，已無
    法收其實效，而無5 年戒斷期之存在，自無再經觀察、勒戒
    及強制戒治之必要，應得逕行追訴處罰（最高法院95年台上
    字第1071號判決參照）。查本件被告前因施用毒品案件，經
    本院以89年度毒聲字第4231號裁定送觀察、勒戒後，認有繼
    續施用毒品傾向，而由本院以89年度毒聲字第4781號裁定令
    入戒治處所施以強制戒治，復經本院以89年度毒聲字第8734
    號裁定停止戒治，於89年11月21日釋放出戒治處所，而於90
    年6 月5 日戒治期滿執行完畢。其於前開強制戒治執行完畢
    釋放後5 年內，再犯施用毒品案件，經本院以95年度訴字第
    562 號判決，判處有期徒刑1 年2 月確定等情，有臺灣高雄
    地方法院檢察署刑案資料查註紀錄表、全國施用毒品案件紀
    錄表及臺灣高等法院被告前案紀錄表各1 份在卷可參，是被
    告於觀察勒戒執行完畢釋放後，5 年內再犯上開施用毒品罪
    ，並經判決處刑確定，則其再度犯本件施用毒品犯行，雖距
    前述觀察勒戒執行完畢釋放後已逾5 年，揆諸前開說明，仍
    應依法論科。
四、再按海洛因為毒品危害防制條例第2 條第2 項第1 款所規定
    之第一級毒品，故核被告所為，係犯毒品危害防制條例第10
    條第1 項之施用第一級毒品海洛因罪。其施用第一級毒品海
    洛因前持有海洛因之低度行為，應為施用之高度行為所吸收
    ，不另論罪。再被告有如事實欄所載之科刑、執行紀錄，有
    臺灣高等法院被告前案紀錄表各1 份在卷可憑，其於刑之執
    行完畢後，5 年內再犯本件有期徒刑以上之罪，為累犯，應
    依刑法第47條第1 項規定，加重其刑。又被告於100 年2 月
    27日8 時50分許，在高雄市○○區○○路10巷前，為警查獲
    ，在警方未發覺其施用海洛因前，主動將其所有，供其施用
    第一級毒品海洛因所用之海洛因殘渣袋1 個交付予員警，並
    坦承施用第一級毒品海洛因，而願接受裁判之事實，有被告
    之警詢筆錄可參，堪認符合自首之要件，爰依刑法第62條前
    段規定，減輕其刑。被告有前開法定加重減輕事由，爰依法
    先加後減之。本院審酌被告經觀察、勒戒及刑之執行後，仍
    不知悔改，不思戒絕其毒癮而再次違犯本件施用毒品罪，顯
    然缺乏戒絕毒品之決心，有再入監矯治之必要，惟念其於犯
    後坦承犯行，態度尚佳，且所犯為自戕行為等一切情狀，量
    處如主文所示之刑，以資懲儆。
五、末查，本件扣案之空夾鏈袋1 個，為被告所有，供其裝承前
    揭施用之毒品海洛因等情，業據被告供陳在卷，爰依刑法第
    38條第1 項第2 款規定，宣告沒收之。
據上論斷，應依刑事訴訟法第273 條之1 第1 項、第284 條之1
、第299 條第1 項前段，毒品危害防制條例第10條第1 項，刑法
第11條、第47條第1 項、第62條前段、第38條第1 項第2 款，判
決如主文。
本案經檢察官李英霆到庭執行職務。
中    華    民    國   100    年    8     月    24    日
                刑事第十庭  法  官   楊珮瑛
以上正本證明與原本無異。
如不服本判決應於收受送達後10日內向本院提出上訴書狀，並應
敘述具體理由；如未敘述上訴理由者，應於上訴期間屆滿後20日
內向本院補提理由書（均須按他造當事人之人數附繕本）「切勿
逕送上級法院」。
中    華    民    國   100    年    8     月    24    日
                             書記官  陳莉庭
附錄本判決論罪科刑法條全文
毒品危害防制條例第10條第1 項
施用第一級毒品者，處6 月以上5 年以下有期徒刑。